臺灣新竹地方法院民事小額判決
111年度竹北小字第464號
原      告  黃鈴雯    住彰化縣○○鄉○○○路00號        被   
   告  莊于樂（原名范綱振、范于樂）

上列當事人間請求損害賠償事件，經原告提起刑事附帶民事訴訟
，由本院刑事庭裁定移送前來（111年度附民字第248號），本院
於民國111年11月15日言詞辯論終結，判決如下：
    主    文
被告應給付原告新臺幣壹拾萬元，及自民國一一一年三月二十四
日起至清償日止，按年息百分之五計算之利息。。
訴訟費用由被告負擔。
本判決得假執行。
    理由要領
一、原告主張被告於民國110年4月6至8日期間無故提供其向國泰
    世華銀行申設帳戶給詐欺集團，致原告於110年4月9日16時1
    3分許，因遭詐欺集團詐騙而匯款新臺幣（下同）10萬元至
    被告上開帳戶而受有財產損害，爰依侵權行為法律關係請求
    被告賠償10萬元，惟為被告所否認，並辯稱：我也是被騙，
    應該向上游詐欺集團求償，非要求我賠償等語。
二、原告主張上開事實，有被告上開帳戶開戶基本資料暨交易明
    細、通訊軟體對話紀錄截圖、存摺內頁交易明細翻拍照片、
    報案資料在卷可稽（見本院卷第41至90頁），佐以被告無故
    提供帳戶行為，業經本院110年度金訴字第396號刑事判決判
    處罪刑確定，有該案號判決1份為憑（見本院訴卷第13至25
    頁），而民事侵權責任只要有過失即可成立，且共同侵權行
    為人間不以有意思聯絡為必要，數人因故意或過失不法侵害
    他人之權利，苟各行為人之行為均為其所生損害之共同原因
    ，即所謂行為關連共同，亦足成立共同侵權行為。基此，原
    告主張被告提供人頭帳戶行為造成其財產權受不法侵害，應
    負損害賠償責任，自屬有據。從而，原告依侵權行為法律關
    係，請求被告給付10萬元及自起訴狀繕本送達翌日起算之法
    定遲延利息，為有理由，應予准許
中　　華　　民　　國　　111 　年　　11　　月　　22　　日
                  竹北簡易庭  法　官  王凱平  
以上正本係照原本作成。
如對本判決上訴，非以其違背法令為理由不得為之，且須於判決
送達後20日內以上訴狀記載上訴理由向本院提出上訴狀。如委任
律師提起上訴者，應一併繳納上訴審裁判費。
中　　華　　民　　國　　111 　年　　11　　月　　22　　日
                              書記官  王恬如　　　　　　　　　　　　　
附錄：
一、民事訴訟法第436條之18第1項：
    （小額訴訟程序）判決書得僅記載主文，就當事人有爭執事
    項，於必要時得加記理由要領。
二、民事訴訟法第436條之24第2項：
    對於小額程序之第一審裁判上訴或抗告，非以其違背法令為
    理由，不得為之。
三、民事訴訟法第436條之25：
    上訴狀內應記載上訴理由，表明下列各款事項：
    ㈠原判決所違背之法令及其具體內容。
    ㈡依訴訟資料可認為原判決有違背法令之具體事實。